Inventaris van het archief van het Ministerie van Landbouw, Nijverheid en Handel: Onderafdeling Kabinet, 1905-1922
Nationaal Archief, Den Haag
Weerelt, H.A. van 28-08-1913, nr. 24 70
Weg, A.H. van der 27-08-1909, nr. 12 70
Wegman, J.B. 09-05-1911, nr. 26 64
Weijers, J.P.A. 01-05-1909, nr. 7 70
Weil, H.J. 06-04-1912, nr. 20 64
Welderen Rengers, J.E. van 28-08-1913, nr. 24 70
Welter, J.P. 28-08-1911, nr. 52 70
Wenckebach, H.J.E. 10-05-1907, nr. 46 69
Wendels Lzn., L. 28-08-1912, nr. 46 70
Wenholt, E.B.H. 20-05-1913, nr. 41 64
Wensel, J.W. 28-08-1911, nr. 52 70
Werf, F. van der 17-11-1910, nr. 28 64
Werf, A. v.d. 08-09-1908, nr. 35 64
Werf, A. van der 27-08-1908, nr. 28 70
Wermeskerken, C. van 27-12-1921, nr. 28 68
Wernke, J.P. 27-08-1909, nr. 12 70
Weseman, O. 05-05-1913, nr. 28 65
Wessels, J.H. 27-08-1909, nr. 12 70
Westerdijk, J.B. 27-08-1908, nr. 28 70
Westerman, W. 28-08-1911, nr. 52 70
Westerveld, E. 11-09-1913, nr. 3 64
Wetering, T. van 28-08-1907, nr. 26 70
Wetser, J.H. 28-08-1912, nr. 46 70
Wever, H. 28-08-1913, nr. 24 70
Wevers, D.J. 28-08-1911, nr. 52 70
Wezenaar, J. 27-04-1908, nr. 34 64
Wiecherink, J. 28-08-1911, nr. 52 70
Wiering, R. 23-08-1922, nr. 32 70
Wiersma, J.P. 27-08-1908, nr. 28 70
Wiertz, J.M. 28-08-1913, nr. 24 70
Wijck Jurriaanse, N. van 23-03-1907, nr. 3 62
Wijk, D. van 28-08-1913, nr. 24 70
Wijk, G. van 28-08-1906, nr. 21 70
Wijk, J. van 28-08-1912, nr. 46 70
Wijk, Th.J. van 03-03-1922, nr. 31 64
Wijn, J. 27-10-1911, nr. 52 64
Wijn, W.A. de 24-03-1910, nr. 20 63
Wijnands, P. 24-02-1922, nr. 29 64
Wijnbeek, J. 06-04-1912, nr. 20 64
Wijnen, C. 23-08-1922, nr. 32 70
Wijngaard, W. van der 24-01-1913, nr. 1 65
Wijnhoff, J. 26-08-1920, nr. 67 70
Wijvering, C. 28-08-1912, nr. 46 70
Wilde, Mr. Dr. H.P. de 27-08-1921, nr. 24 70
Wilk, J.F. van der 06-06-1913, nr. 37 64
Willems, P. 27-08-1909, nr. 12 70
Willemsen, J. 28-08-1907, nr. 26 70
Willemsen, W.W. 27-08-1909, nr. 12 70
Wilmink, E. 18-07-1907, nr. 38 65
Wilmink, J. 28-08-1913, nr. 24 70
Wilton, B. 28-08-1912, nr. 46 70
Wilton, Ir. J.H. 25-04-1921, nr. 25 67
Winkelmeijer, G. 27-08-1909, nr. 12 70
Winter, J. de 10-02-1910, nr. 18 64
Wissen, H. van 28-08-1906, nr. 21 70
Wit 26-08-1910, nr. 30 70
Wit, J. de 28-08-1913, nr. 24 70
Wit, C. de 26-03-1912, nr. 15 64
Wit, J. de 26-03-1912, nr. 15 64
Wit, M. de 26-03-1912, nr. 15 64
Witte, A. de 11-06-1911, nr. 47 65
Witte, H. 01-05-1909, nr. 7 70
Wittmarchen, Th. van 19-03-1913, nr. 31 64
Wolf, M. de 28-08-1906, nr. 21 70
Wolfart, C.F. 27-08-1908, nr. 28 70
Wolff, H.J. 27-01-1908, nr. 23 64
Wolfson, D.L. 28-08-1913, nr. 24 70
Wolfson, Mr. M.A. 22-06-1911, nr. 25 68
Wolters, C. 27-08-1909, nr. 12 70
Wolters, W. 27-08-1909, nr. 12 70
Wolters, A. 02-11-1910, nr. 106 65
Woudenbergh Rzn., W.H. van 27-08-1921, nr. 24 70
Wouters, P. 11-06-1911, nr. 47 65
Wuite Jzn., J. 21-09-1922, nr. 52 68
Wybenga, P.D. 21-08-1911, nr. 52 68
Zaaiman, E. 28-08-1913, nr. 24 70
Zaalberg Jr., J. 20-12-1913, nr. 19 65
Zaayer, Mr. C.P. 14-01-1922, nr. 25 69
Zande, Dr. K.H.M. van der 27-08-1909, nr. 12 70
Zandhuis, A. 23-08-1922, nr. 32 70
Zandvliet, J.Th. 28-08-1913, nr. 24 70
Zantvoort, M. van 28-08-1906, nr. 21 70
Zeeman, A.C. 23-03-1907, nr. 3 62
Zeeman, J.H. 28-08-1913, nr. 24 70
Zeer Kleinsmiede, J.A. 28-08-1913, nr. 24 70
Zeeuw, P. de 06-03-1907, nr. 28 65
Zeeuw, Th.H. de 28-08-1911, nr. 52 70
Zeggelt, H.J. 22-07-1907, nr. 59 65
Zeller, A.Th.J. 28-08-1913, nr. 24 70
Zemel, J. 28-08-1907, nr. 26 70
Zervals, M. 06-04-1912, nr. 20 64
Zijl, A.G. van 28-08-1907, nr. 26 70
Zijsveld, A.H. 12-10-1922, nr. 23 64
Zoete, G. de 20-02-1913, nr. 29 64
Zoete, H.W. de 26-03-1906, nr. 25 64
Zollner, J.J.G. 27-08-1909, nr. 12 70
Zorn, A. 28-08-1907, nr. 26 70
Zuiden, J.W. van 28-08-1913, nr. 24 70
Zuurendonk, P. van 28-08-1913, nr. 24 70
Zwama, W. 28-08-1913, nr. 24 70
Zwart, B.C.E. 10-02-1914, nr. 1 70
Zwart, B.C.E. 27-08-1909, nr. 12 70
Zwart, H. 26-08-1910, nr. 30 70
Zweeden, H.F. van 02-07-1914, nr. 19 65
Zwijnenberg, B. 28-08-1913, nr. 24 70
II. Lijst van bij Koninklijk besluit benoemde en ontslagen ambtenaren
Anders, M. 01-07-1922, nr. 174 143
Antheunissen, W. 18-06-1914, nr. 53 109
23-02-1914, nr. 52 109
Bakker, J. 18-03-1918, nr. 77 116
06-04-1921, nr. 23 116
01-07-1922, nr. 175 116
Bakker, K.F. 14-06-1909, nr. 36 113
23-06-1916, nr. 45 113
18-02-1921, nr. 87 113
Beekman, H.C. 06-04-1921, nr. 23 116
Beelaerts van Blokland, F.W.A. Jhr. Mr. 01-07-1922, nr. 174 143
Benthem, E.C.A. 18-03-1918, nr. 77 116
Benthem, J. 22-02-1913, nr. 4 109
18-02-1919, nr. 37 122
Berkum, H.P. van Mr. 11-03-1908, nr. 24 112
04-10-1913, nr. 46 112
Bleker, M. de Mr. 25-04-1914, nr. 40 122
26-03-1915, nr. 37 122
18-02-1919, nr. 37 122
Bosch, H. van den 14-09-1916, nr. 87 128
30-09-1916, nr. 48 128
Blink, H. Dr. 04-01-1908, nr. 24 114
Boas, H.H. Mr. Dr. 01-12-1909, nr. 56 118
Boasson, J.J. Mr. Dr. 14-11-1911, nr. 44 121
18-01-1916, nr. 44 121
Brouwer, C.E. 27-06-1918, nr. 25 145
Brucken Fock, H.J. von Mr. Dr. 16-07-1909, nr. 40 115
29-05-1911, nr. 50 115
Buckmann, L. 18-09-1911, nr. 37 116
30-03-1917, nr. 76 116
14-11-1921, nr. 32 116
Bijleveld, Ch.M.A. Mr. 27-09-1909, nr. 43 109
10-02-1906, nr. 18 109
Cariot, J.F. 31-12-1918, nr. 112 132
Cohen Stuart, A.B. Mr. 10-12-1909, nr. 30 113
14-06-1909, nr. 36 113
Coops, J.W. 22-02-1913, nr. 4 109
14-02-1907, nr. 31 109
Coster, K.I.B.A. de 29-06-1920, nr. 28 139
13-10-1921, nr. 64 139
Couvee, N.C. Mr. 21-01-1914, nr. 18 122
18-02-1919, nr. 37 122
Dubel, G.H. 01-07-1922, nr. 175 116
09-03-1916, nr. 29 116
Dubois, F.R.J. Mr. 30-06-1917, nr. 46 129
Duuren, A.H.P. van 28-02-1912, nr. 22 109
Duyl, H.L. van Mr. 10-02-1906, nr. 18 109
06-08-1908, nr. 47 115
16-07-1909, nr. 40 115
Ebbink, W.M. 14-02-1907, nr. 31 109
Eelvelt, J.C. 04-02-1908, nr. 25 116
01-07-1922, nr. 175 116
09-03-1916, nr. 29 116
Eisma, C.W. 26-02-1910, nr. 6 115
14-02-1907, nr. 31 109
Ellens, A.J. 21-02-1907, nr. 59 113
04-05-1910, nr. 94 113
18-06-1910, nr. 25 113
Emden, W.A. van Mr. 10-02-1906, nr. 18 109
25-04-1914, nr. 39 109
Erp, J.A. Th. A. van 14-02-1907, nr. 31 109
28-02-1912, nr. 22 109
18-06-1914, nr. 53 109
18-03-1918, nr. 77 116
01-07-1922, nr. 175 116
Est, O.J. van 06-04-1921, nr. 23 116
Everwijn, J.C.A. Mr. 14-02-1907, nr. 31 109
15-02-1908, nr. 109
23-02-1914, nr. 52 109
Fievez de Malines van Ginkel, H. 10-02-1906, nr. 18 109
27-09-1909, nr. 43 109
19-12-1922, nr. 62 109
Frowein, W.F.J. Dr. 14-02-1907, nr. 31 109
09-12-1907, nr. 48 109
Gelauf, A.J. 10-02-1906, nr. 18 109
Gelsdorp, E.M. van 04-02-1908, nr. 25 116
09-03-1916, nr. 29 116
Geraets, F.J.H. 28-02-1912, nr. 22 109
08-08-1916, nr. 30 122
18-02-1919, nr. 37 122
Geraets, M.H.H. 06-04-1921, nr. 23 116
Goossen, G. 29-05-1913, nr. 64 116
06-04-1921, nr. 23 116
27-06-1928, nr. 25 145
18-02-1919, nr. 37 122
Graat, J.B.E. 25-03-1916, nr. 62 116
06-04-1921, nr. 23 116
Groen, G.C. 04-02-1908, nr. 25 116
09-03-1916, nr. 29 116
Groeneveld, H.W. Mr. 27-09-1911, nr. 76 115
Groeneveld, W. 14-02-1907, nr. 31 109
Groeneveldt, A.C. 26-09-1910, nr. 38 120
14-06-1912, nr. 45 120
06-01-1914, nr. 17 120
Gybland Oosterhoff, H.H.A. van Mr. Dr. 09-03-1916, nr. 29 116
26-04-1916, nr. 3 123
Hammacher, A.M.W.J. 20-11-1920, nr. 36 140
30-12-1921, nr. 64 140
Hannema, J.D. Mr. 24-09-1918, nr. 30 130
Heinemann, F.L. Mr. 25-11-1916, nr. 23 113
28-03-1918, nr. 86 113
18-02-1921, nr. 87 113
Heyman, C. Mr. Dr. 11-10-1918, nr. 32 133
13-02-1919, nr. 38 133
Hildebrandt, A.J. Mr. 24-03-1910, nr. 21 118
29-09-1911, nr. 61 118
Hoek, P. van 04-02-1910, nr. 1 117
Hoesen Korndorffer, H.G. van 27-09-1909, nr. 43 109
09-03-1916, nr. 29 116
Hofman, A.C.N.J. 22-02-1913, nr. 4 109
Hotz, J.J. 04-02-1908, nr. 25 116
30-03-1917, nr. 76 116
Hotz, J.M.M.A. 29-12-1916, nr. 21 124
10-10-1922, nr. 39 124
Huygen, A. Mr. 13-11-1915, nr. 46 126
14-03-1916, nr. 12 126
Ingen, G.J. van 28-12-1915, nr. 34 122
06-09-1921, nr. 42 122
22-09-1922, nr. 72 122
Iprenburg, H. 06-02-1920, nr. 27 143
12-07-1920, nr. 13 143
09-10-1920, nr. 40 143
Iterson, J.A.M. van 05-12-1916, nr. 19 116
06-04-1921, nr. 23 116
Jansen, G. Mr. 28-03-1917, nr. 31 116
18-03-1918, nr. 77 116
27-06-1918, nr. 26 116
Jong, J. de 21-02-1907, nr. 59 113
23-02-1914, nr. 52 109
Jordens, H.W. Mr. Dr. 20-08-1915, nr. 72 127
23-03-1917, nr. 11 127
Kerling, A. 29-12-1916, nr. 21 124
27-10-1922, nr. 39 124
Ketner, Ph. J. 26-04-1909, nr. 51 119
16-06-1911, nr. 63 119
15-08-1911, nr. 28 119
Kielstra, R.E. Mr. 24-03-1910, nr. 21 118
27-01-1915, nr. 28 118
Klerk, C. de 28-02-1912, nr. 22 109
Klerk, J.B. de Mr. 21-03-1912, nr. 3 109
22-02-1913, nr. 4 109
Kroon, D. Jcz. 01-07-1922, nr. 174 143
Kruyff, J.C.A. de 09-02-1920, nr. 125 141
31-05-1921, nr. 42 141
06-06-1921, nr. 35 141
Laan, A.C. van der 01-07-1922, nr. 175 116
Lange, K.Th. G. 14-06-1909, nr. 36 113
25-02-1914, nr. 52 109
Lansdorp, M.Ch. Mr. 08-01-1917, nr. 65 123
08-12-1917, nr. 68 123
Lawant, J.H. 12-07-1920, nr. 13 143
Lawant-Brouwer, C.E. 01-07-1922, nr. 174 143
Lovink, H.J. 12-10-1909, nr. 45 117
29-10-1909, nr. 48 117
Meyjes, A. Mr. 13-06-1917, nr. 59 130
14-10-1918, nr. 67 130
28-11-1919, nr. 21 130
Mol van Otterloo, J.H. de Mr. 01-07-1922, nr. 175 116
06-02-1920, nr. 27 143
Mondt, C.G.F. 30-03-1917, nr. 76 116
Nicolai, H.W. 10-02-1906, nr. 18 109
27-09-1909, nr. 43 109
18-03-1918, nr. 77 116
Oosterhoff, H.H.A. Mr. 24-03-1910, nr. 21 118
24-03-1911, nr. 32 118
Ootegem, C.M. van 06-04-1921, nr. 23 116
04-10-1919, nr. 18 116
Ort, J. Mr. 04-10-1913, nr. 46 112
Otten, G.J. 06-02-1920, nr. 27 143
13-02-1922, nr. 28 143
Overbosch, A.M. 06-04-1921, nr. 23 116
Paardekoper, S.F.W. 01-07-1922, nr. 175 116
Patijn, J.A.N. Mr. 06-08-1908, nr. 47 115
26-02-1910, nr. 6 115
Pippel, J.W. 23-02-1914, nr. 52 109
Polman, J.H. 09-03-1916, nr. 29 116
11-11-1922, nr. 32 116
Reijnen, W.B. 12-08-1913, nr. 49 122
23-02-1924, nr. 52 109
18-02-1919, nr. 37 122
24-11-1920, nr. 50 122
Rientsma, C. 01-07-1922, nr. 175 116
Riepma, C.H.C. Mr. 18-02-1916, nr. 26 123
18-12-1916, nr. 62 123
Risselada, Ch.J. Mr. 10-12-1909, nr. 30 113
20-02-1912, nr. 33 113
Ritter, C.W. Mr. 18-10-1913, nr. 47 123
08-10-1914, nr. 29 123
26-04-1916, nr. 3 123
15-05-1917, nr. 31 123
24-12-1915, nr. 29 123
Ritter, Ph. Jr. Mr. 22-06-1911, nr. 31 113
25-11-1916, nr. 23 113
09-03-1916, nr. 29 116
Roodhart, W.H. 14-02-1907, nr. 31 109
25-02-1914, nr. 78 109
20-02-1920, nr. 13 109
Rijsraarman, A.C. Mr. 10-02-1906, nr. 18 109
Saar, Du. P.C.N. 14-02-1907, nr. 31 109
Salverda De Grave, Mr. Dr. 10-02-1906, nr. 18 109
09-08-1906, nr. 41 109
Sasberg, J.A. 05-12-1916, nr. 19 116
06-04-1921, nr. 23 116
Schermer, J. Jr. 04-02-1908, nr. 25 116
01-07-1922, nr. 175 116
09-03-1916, nr. 29 116
27-06-1918, nr. 25 145
Schlick, CM. 01-09-1922, nr. 88 145
Schmall, J.J.R. 18-03-1918, nr. 77 116
06-04-1921, nr. 23 116
Schmidt Crans-Mak, J.E. 22-12-1922, nr. 84 146
Schmüll, J.H. 31-03-1916, nr. 54 125
04-05-1917, nr. 25 125
18-11-1919, nr. 53 125
Schol, jr. H. 23-02-1914, nr. 52 109
Scholtens, A.L. Mr. 16-07-1909, nr. 40 115
27-09-1911, nr. 76 115
Schreuder, J.G. 08-07-1916, nr. 42 109
29-06-1917, nr. 26 109
20-02-1920, nr. 13 109
Schwippert, W.Ph. 22-02-1913, nr. 4 109
03-08-1916, nr. 71 109
Sicco Smit, G. 06-02-1920, nr. 27 143
01-07-1922, nr. 174 143
Sixma Baron van Heemstra, H.L. Mr. 06-08-1906, nr. 38 110
Smidt, J.W. Mr. 05-10-1906, nr. 32 109
22-02-1913, nr. 4 109
19-12-1922, nr. 62 109
Smit, J.G. 29-12-1919, nr. 57 135
22-03-1920, nr. 7 135
Smit, W.C.J. 14-08-1920, nr. 36 142
31-08-1921, nr. 40 142
15-11-1921, nr. 50 142
Spook, L.H. 17-06-1919, nr. 13 136
01-12-1919, nr. 44 136
18-03-1920, nr. 44 136
Stipriaan Luïscius, G.J. van 25-06-1918, nr. 36 131
Swanborn, J.P. 07-06-1920, nr. 95 137
Swinderen, G.W.H. van Jhr. Mr. 03-07-1906, nr. 38 110
06-08-1906, nr. 38 110
31-03-1913, nr. 86 110
Talma, A.S. (minister) 10-02-1908, nr. 20 108
07-01-1909, nr. 13 108
20-01-1909, nr. 2 108
29-08-1913, nr. 2 108
Thomassen à Thuessink van der Hoop, E.J. Mr. 26-11-1912, nr. 14 121
14-10-1013, nr. 35 121
Thorn Prikker, E. 12-02-1920, nr. 40 144
22-12-1922, nr. 85 144
Tillema, J.E. 25-03-1916, nr. 62 116
04-05-1922, nr. 27 116
Treub, M.W.F. Mr. (minister van Financiën) 29-08-1913, nr. 2 108
30-07-1914, nr. 73 108
08-02-1916, nr. 63 108
21-02-1917, nr. 72 108
Ubels, J. 04-02-1908, nr. 25 116
23-02-1914, nr. 52 109
31-12-1915, nr. 123 116
Ubels, J.W. 06-04-1921, nr. 23 116
Veegens, J.D. Mr. (minister) 07-09-1905, nr. 15 108
08-01-1906, nr. 1 108
27-02-1906, nr. 2 108
10-02-1908, nr. 20 108
Veltkamp, C.H. 10-02-1906, nr. 18 109
Verbaas, J.T. 28-12-1915, nr. 34 122
20-02-1920, nr. 13 109
Verhagen, B.H. 04-02-1908, nr. 35 115
26-02-1910, nr. 6 115
20-08-1915, nr. 73 115
Versteeg, J.W.S.A. (secretaris-generaal) 11-09-1905, nr. 35 107
Vliet, J. van 18-03-1918, nr. 77 116
01-07-1922, nr. 175 116
Wagner, J.P.C. 28-02-1912, nr. 22 109
Weber, M.S.J.E. 06-04-1921, nr. 23 116
Westhoff, J. Mr. 01-03-1916, nr. 22 121
Wicherts, C.O. 22-02-1913, nr. 4 109
20-02-1920, nr. 13 109
Wierts van Coehoorn, Ph. C.E. 26-03-1915, nr. 37 122
Winckel, E.G. 28-02-1912, nr. 22 109
18-03-1918, nr. 77 116
Woerden, P. van 23-01-1920, nr. 22 138
28-02-1912, nr. 22 109
06-08-1920, nr. 56 138
Wolf, R.G. 30-03-1917, nr. 76 116
Wolfson, D.L. 19-06-1922, nr. 252 109
27-09-1909, nr. 43 109
Wolfsen, M.A. Mr. 22-02-1913, nr. 4 109
14-02-1907, nr. 31 109
Wijnand Pippel, J. 30-07-1907, nr. 22 111
01-07-1908, nr. 27 111
IJsselsteyn, H.A. (minister a.i.) 21-10-1918, nr. 85 108
Zalm, P.J.W. 01-04-1920, nr. 45 134
Zwarenstein, J. 31-12-1918, nr. 112 132
Beschrijving van de series en archiefbestanddelen
- Stukken van algemene aard, I.
  - Agenda's van ingekomen en uitgaande brieven, 1905-1922; 1-5; 5 delen
    - 1905-1907, 1
    - 1908-1910, 2
    - 1911-1912, 3
    - 1913-1914, 4
    - 1915-1922, 5
  - Klappers op de agenda's, 1905-1922; 6-7; 2 delen
    - 1905-1907, 6
    - 1908-1922, 7
- Stukken betreffende bijzondere onderwerpen, II.
  - Bemoeiingen met het bestuurs- en beheersbeleid, A.
    - Instelling, ontwikkeling en opheffing, a.
      - Ministerie, 1.
        - Procesverbaal van de Directeur-Generaal van de Landbouw van 9 maart 1906, kab. no. 1 houdende de vaststelling van werkzaamheden van de afdelingen van de Directie van de Landbouw, geschreven, 8; 1 stuk
        - Ministeriële beschikkingen houdende de vaststelling van werkzaamheden van de afdelingen van het Departement, geschreven, 1905-1908, 1910, 1918; 9; 1 omslag
        - Stukken betreffende de overname van de zorg voor de uitvoering van wetten en koninklijke besluiten t.a.v. de arbeidsverzekering en de geld- en fondsenhandel door het Ministerie van Financiën, 1914-1915; 10; 1 omslag
        - Stukken betreffende het ontwerp-besluit houdende de regeling voor de organisatie van een eventuele verhuizing van de "zetel" van de Regering naar Amsterdam in geval van oorlog, 1914-1918; 11; 1 omslag
        - Stukken betreffende het ontwerp-koninklijk besluit houdende de overbrenging van bevoegdheden naar aanleiding van het Koninklijk besluit van 25 september 1918, Stb. 551, "Besluit tot instelling van het Ministerie van Onderwijs, Kunsten en Wetenschappen en van het Ministerie van Arbeid", 1918-1919; 12; 1 omslag
        - Stukken betreffende de eventuele overdracht van de zorg van het Departement van Oorlog voor de "Vredesarbeid" van de Afd. Artillerie-inrichtingen naar het Departement, 1919-1920; 13; 1 omslag
        - Stukken betreffende de opgaven van de hoofden van de afdelingen aan de Staatscommissie van Onderzoek van de bezetting en werkwijze bij de afdelingen, 1921; 14; 1 omslag
        - Briefwisseling van de Minister met de Minister van Financiën inzake de maatregelen ter uitvoering van het rapport van de Staatscommissie van Onderzoek, 1921-1922; 15; 1 omslag
        - Stukken betreffende de reacties van de hoofden van afdelingen op het rapport van de Staatscommissie van Onderzoek, 1922; 16-17; 2 omslagen
          - deel I, 16
          - deel II, 17
        - Stukken betreffende de opheffing van het Ministerie van Landbouw, Nijverheid en Handel, gedrukt, 1922; 164; 3 stukken
        - Processenverbaal van overgave aan en overname door benoemde ministers, met bijlagen, 1908-1922; 18-21; 4 omslagen
          - 1908, 18
          - 1913-1914, 19
          - 1918, 20
          - 1920-1922, 21
      - Crisisorganen, 2.
        - Brief van de Minister aan de Directeur van het "Rijkskantoor voor Pluimvee en Eieren" houdende de mededeling van een in te stellen onderzoek naar het functioneren van de rijkskantoren, 1908; 22; 1 stuk
        - Stukken betreffende de aanbieding aan Hare Majesteit de Koningin van een rapport van de "Staatscommissie voor de Landbouw" over de oeconomische toestand van de landarbeiders in Nederland, 1909; 23; 1 omslag
        - Stukken betreffende het ontwerp-koninklijk besluit houdende de opheffing van de "Staatscommissie inzake de toegang tot Nederland door het Noordzee Kanaal", 1913; 24; 1 omslag
        - Stukken betreffende de instelling van een tijdelijk bureau "Werkloosheidsverzekering" ressorterend onder het Departement en de benoeming van de leiding, 1914; 25; 1 omslag
        - Stukken betreffende de instelling van de "Commissie van Toezicht op de Varkensvlees-vereniging" ten behoeve van ontheffing van de levering van varkensvlees door exporteurs, 1916; 26; 1 omslag
        - Stukken betreffende de instelling, het verslag en de ontbinding van de "Commissie van Onderzoek naar de gestie van het Rijksgraanbedrijf", 1916; 27; 1 omslag
        - Stukken betreffende de koninklijke besluiten houdende de instelling en opheffing van de "Commissie van Bijstand inzake de uitvoering der Distributiewet 1916" en de benoeming van de leden, 1916-1919; 28; 1 omslag
        - Stukken betreffende het Koninklijk besluit van 2 oktober 1917, no. 10 houdende het ontslag van de voorzitter van de "Kunstmest Commissie", naar aanleiding van diens open brief aan de Minister, 29; 1 omslag
        - Stukken betreffende de instelling en opheffing van de "Staatscommissie van Onderzoek voor de bestaande duurte en voornaamste levensbehoefte", 1919-1921; 30; 1 omslag
        - Brief aan de heer C.A.P. van Stolk te Rotterdam houdende de waardering voor diens adviezen bij de organisatie van de Rijksgraanvoorziening gedurende de oorlogsjaren, 1921; 31; 1 stuk
      - Staatsmijnen in Limburg, 3.
        - Stukken betreffende behandeling van klachten over de leiding van de Staatsmijnen in Limburg, 1906; 154; 1 omslag
        - Stukken betreffende de interne reorganisatie bij de Directie der Staatsmijnen te Limburg en de benoeming van een nieuw bestuur, 1907; 32; 1 omslag
        - Stukken betreffende behandeling van het voorgenomen collectieve ontslag van de leden van de Mijnraad naar aanleiding van de reorganisatie van de Staatsmijnen in Limburg, 1907-1908; 157; 1 omslag
      - Samenwerking, 4.
        - Koninklijk besluit van 28 november 1905 no. 53 houdende de instelling en de benoeming van de leden van de "Commissie inzake de Voorlichting", op voordracht van de Minister van Oorlog, t.b.v. de regeling voor het onderhoud van de burgers in Amsterdam gedurende de oorlogsjaren, met bijlagen, 33; 1 omslag
        - Stukken betreffende de conferentie van Hare Majesteit de Koningin te Het Loo i.v.m. de overstroming in Zeeland en de aanleg van een zeedijk bij de grens van het Waterschap "De Grien", 1906; 34; 1 omslag
        - Stukken betreffende de concept-instruktie ten behoeve van de Nederlandse Delegatie houdende een in te nemen standpunt bij de Tweede Vredesconferentie, 1907; 35; 1 omslag
        - Stukken betreffende het concept-rapport van de Departementen van Algemeen Bestuur houdende 13 ontwerpen van wet tot goedkeuring van de verdragen, opgemaakt bij de Tweede Vredesconferentie van 18 oktober 1907, 1908-1909; 36; 1 omslag
        - Brief van de Minister van Oorlog, tijdelijk voorzitter van de Raad van Ministers, houdende commentaar op het lied "Wilhelmus van Nassauwe" ter behandeling in de Raad, met bijlage, afschrift, 1910; 37; 2 stukken
        - Stukken betreffende de vaststelling van de concept-regeling voor de godsdienstuitoefening aan boord van oorlogsschepen, opgesteld door de Minister van Marine ter behandeling in de Raad van Ministers, 1910; 38; 1 omslag
        - Brief van de Minister van Buitenlandse Zaken houdende de kennisgeving van diens nota aan de Minister van Oorlog omtrent het bevaren van Nederlandse binnenwateren door vreemde oorlogsschepen ter behandeling in de Raad van Ministers, met bijlage, 1912; 39; 2 stukken
        - Stukken betreffende de concept-instruktie van de Minister van Oorlog ten behoeve van officieren ter voorkoming van besmetting met smetstof van mond- en klauwzeer tijdens een bezoek aan boerderijen, 1915; 40; 1 omslag
    - Financiën, b.
      - Stukken betreffende het Koninklijk besluit van 15 december 1905, no. 42 houdende de aanwijzing en beschikbaarstelling van gelden op grond van enig artikel in hoofdstuk XI van de Staatsbegroting voor het dienstjaar 1905, 41; 1 omslag
      - Stukken betreffende de bijdrage van het Departement in de kosten van het wapen van de Koninklijke Marechaussee naar aanleiding van hoofdstuk VIII van de Staatsbegroting voor het dienstjaar 1906, 42; 1 omslag
      - Stukken betreffende het verzoek aan Hare Majesteit de Koningin tot verhoging van de post op de Begroting (artikel XII) tot bestrijding van de Bijenbroedpest, 1907; 43; 1 omslag
      - Stukken betreffende de verantwoording aan de Minister van Financiën van de kosten voor de melkvoorziening ingevolge de Distributiewet 1916, 1917; 44; 1 omslag
      - Stukken betreffende het besluit van de "Vereniging voor de Geldhandel" om van verdere deelname in de kredietverlening af te zien ten aanzien van de overname of belening van schatkistwissels, uitgegeven door oorlogvoerende mogendheden, 1917; 45; 1 omslag
      - Stukken betreffende het onderzoek van de Accountantsdienst van de Directe Belastingen naar aanleiding van het vermoeden dat "strijkgeld" is uitgekeerd aan het Staatsmijnbedrijf, 1919; 46; 1 omslag
      - Stukken betreffende het concept-antwoord van de Secretaris-Generaal op de Kamervragen over de intrekking van gelegenheidswetten bij de behandeling van de begroting voor het dienstjaar 1922, 47; 1 omslag
      - Stukken betreffende de reactie van de Staatscommissie van Onderzoek "Bezuinigingscommissie", op de begroting voor het dienstjaar 1923 en het commentaar van de chef van de Afdeling Comptabiliteit, 1922; 48; 1 omslag
    - Benodigdheden en hulpmiddelen, c.
      - Archief- en documentenbeheer, 1.
        - Stukken betreffende de overdracht van bescheiden uit het archief van het Kabinet van de Minister naar aanleiding van de overdracht van taken aan de departementen van Binnenlandse Zaken, van Arbeid, van Financiën en van Waterstaat, 1914-1915, 1922; 49; 1 omslag
        - Circulaire van de Minister houdende het verzoek aan de dagbladen niet tot publikatie over te gaan van berichten, niet verstrekt door tussenkomst van het Nederlands Correspondentiebureau voor de Dagbladen, minute, 1915; 50; 1 stuk
        - Brief van de Secretaris-Generaal aan de chef van de Afdeling Handel houdende het verzoek om commentaar op het rapport van de "Bezuinigingscommissie" tot beperking van de uitgaven voor minutepapier en verhoging van de inkomsten uit publikaties, met bijlage, minute, 1921; 51; 2 stukken
        - Stukken betreffende de behandeling van het schema voor de postbehandeling en de archivering, samengesteld door de Staatscommissie van Onderzoek, in de Raad van Ministers, 1922; 52; 1 omslag
      - Beveiliging van het gebouw, 2.
        - Stukken betreffende de beveiliging en de bewaking van het departementsgebouw naar aanleiding van de opslag van wapens en munitie, 1919-1921; 53; 1 omslag
    - Plichten en bevoegdheden, d.
      - Stukken betreffende het Koninklijk besluit van 12 november 1906 no. 25 houdende de machtiging aan de Minister tot een bezoek aan de kolenmijnen in Duitsland, vergezeld van de chef van de Afdeling Arbeid, 54; 1 omslag